# 票据差额转让财务问题清缴

提问人：CWCC123 时间：2021-07-26 15:30:00
陈版主，不考虑票据转让是否合规的前提下，如果A公司将持有的 100 万银行承兑汇票转让给B公司，B公司为此票据支付的对价为 98 万元； 1 、若票据满足终止确认条件，则票面与实际对价差额 2 万元票据出让方与买受方均计入投资收益； 2 、若票据不满足终止确认条件，则票面与实际对价差额 2 万出让方与买受方分别计入财务费用-利息支出、财务费用-利息收入。请问陈版主以上这两种情形下的理解是否正确？

回答人：chenyiwei
1 、如果A满足终止确认条件，则交易价款 98 万元与票据账面价值 100 万元之间的差额-2万元确认为投资损失。
B的金融资产入账价值为其公允价值，即 98 万元。与到期收回金额 100 万元之间的差额 2 万元在持有期间分期确认为利息收入。
2 、如果A不满足终止确认条件，则收到的 98 万元作为短期借款（其中本金 100 万，利息调整-2万），上述利息调整在票据的剩余存续期间内摊销，确认为各期的利息支出。B的处理原则与上述情形 1 相同。